臺灣臺中地方法院刑事裁定
110年度重訴字第2338號
公  訴  人  臺灣臺中地方檢察署檢察官
被      告  SEELA SOMSAK (中文姓名：宋沙)




選任辯護人  柯連登律師（法律扶助）
被      告  林鈺展

                    住南投縣○○鎮○○路0段000號(南投○○○○○○○○○)


選任辯護人  詹汶澐律師（法律扶助）
被      告  方志輝




選任辯護人  張淑琪律師
上列被告等因違反毒品危害防制條例案件，經檢察官提起公訴（
110年度偵字第28080號、第31239號、第33887號）及移送併辦（
111年度偵字第1232號、第1237號、第2091號），本院裁定如下
：
    主  文
SEELA SOMSAK、林鈺展、方志輝均自民國壹佰壹拾壹年參月貳拾
日起延長羈押貳月，並禁止接見、通信及授受物件。
    理  由
一、按被告經法官訊問後，認為犯罪嫌疑重大，而有左列情形之
    一，非予羈押，顯難進行追訴、審判或執行者，得羈押之︰
    一、逃亡或有事實足認為有逃亡之虞者。二、有事實足認為
    有湮滅、偽造、變造證據或勾串共犯或證人之虞者。三、所
    犯為死刑、無期徒刑或最輕本刑為5年以上有期徒刑之罪，
    有相當理由認為有逃亡、湮滅、偽造、變造證據或勾串共犯
    或證人之虞者。刑事訴訟法第101條第1項定有明文。又羈押
    被告，審判中不得逾3月，但有繼續羈押之必要者，得於期
    間未滿前，經法院依第101條或第101條之1之規定訊問被告
    後，以裁定延長之，審判中延長羈押每次不得逾2月，如所
    犯最重本刑為10年以下有期徒刑以下之刑者，第一審、第二
    審以3次為限，第三審以1次為限，此亦為刑事訴訟法第108
    條第1項前段、第5項後段所分別明定。羈押被告之目的，在
    於確保訴訟程序之進行、確保證據之存在及真實，以及確保
    刑罰之執行，被告有無羈押之必要，法院自得就具體個案情
    節予以斟酌決定，而關於羈押與否之審查，其目的僅在判斷
    有無實施羈押強制處分之必要，並非認定被告有無犯罪之實
    體審判程序，故關於羈押之要件，無須經嚴格證明，以經釋
    明得以自由證明為已足。
二、被告SEELA SOMSAK（中文姓名：宋沙，下稱宋沙）、林鈺展
    、方志輝均因違反毒品危害防制條例案件，經檢察官提起公
    訴後，本院認為被告宋沙涉犯運輸第一級毒品、私運管制物
    品進口罪嫌，被告林鈺展涉犯運輸第一級毒品、私運管制物
    品進口及意圖販賣而持有第一級毒品罪嫌，被告方志輝涉犯
    運輸第一級毒品、私運管制物品進口及運輸第二級毒品罪嫌
    ，犯罪嫌疑均屬重大，被告宋沙、方志輝均有刑事訴訟法第
    101條第1項第1款、第2款、第3款之羈押原因，被告林鈺展
    有同條項第2款、第3款之羈押原因，且被告3人均有羈押之
    必要，均自民國110年12月20日起執行羈押在案。
三、因被告3人之羈押期間即將屆滿，經本院訊問後，被告3人均
    就起訴書及移送併辦書所載全部犯罪事實坦承不諱，並有相
    關證人之證述、監視器影像翻拍照片、通訊軟體對話紀錄譯
    文等證據資料在卷可參，足認被告3人各涉犯上述罪嫌，犯
    罪嫌疑重大。被告宋沙為外籍人士，在臺無固定住、居所，
    居留期限僅至111年5月23日，被告方志輝旋於得知被告林鈺
    展因本案遭查獲後搬家、丟棄手機及更改其使用之自小客車
    顏色塗裝以躲避查緝，即有事實足認渠等有逃亡之虞；被告
    3人就各自涉及之行為所為供述前後存有相異之處，相互間
    亦有歧異，有事實足認被告3人勾串共犯、證人或滅證之虞
    ；復斟酌被告3人涉犯運輸第一級毒品罪嫌係法定本刑死刑
    、無期徒刑之重罪，被告方志輝另涉犯運輸第二級毒品罪嫌
    ，亦為法定本刑死刑、無期徒刑或有期徒刑10年以上之重罪
    ，而重罪常伴有逃亡、滅證或串證之高度可能，本係趨吉避
    凶、脫免刑責、不甘受罰之基本人性，依被告3人之上開情
    事及渠等已可預期未來執行之刑度非輕，被告3人為規避後
    續審判、執行程序而逃匿、滅證或串證之可能隨之增加，國
    家刑罰權有難以實現之危險，故有相當理由足認被告3人有
    逃亡、湮滅證據、勾串共犯或證人之虞，前述之羈押原因仍
    然存在。又本案涉及之毒品數量非寡，經檢警當場扣得純質
    淨重逾2千公克之第一級毒品海洛因、純質淨重逾1萬公克之
    第二級毒品甲基安非他命，足見被告3人所涉上開犯嫌對社
    會秩序、國民健康之危害重大，檢察官復已就另案被告TREE
    DET SUBAN（中文姓名：蘇班）因本案相關之涉犯罪嫌提起
    公訴，本案仍有證據待調查，就國家刑事司法權之有效行使
    、社會治安之維護、被告3人之人身自由保障及檢察官、被
    告3人與其辯護人之意見（見本院卷第427-428頁）予以綜合
    考量，為確保後續審判、執行程序之順利進行，認無從以具
    保、責付、限制住居、出境或出海等手段替代，羈押對被告
    3人自由之限制尚合於比例原則，均有羈押之必要，且被告3
    人均有滅證、串供之虞，即有禁止接見、通信及授受物件之
    必要，爰裁定延長羈押2月，並禁止接見、通信及授受物件
    如主文。
四、依刑事訴訟法第108條第1項、第5項，裁定如主文。
中　　華　　民　　國  　111 　年   　3 　月   　14    日
　　　　　　　　　刑事第十五庭  審判長法　官  簡佩珺
                                      法  官  湯有朋
                                      法  官  鄭咏欣
以上正本證明與原本無異。
如不服本裁定，應於收受送達後5日內向本院提出抗告狀。（應
附繕本）
                                      書記官 施佑諭      
中　　華　　民　　國　　111 　年　　3 　　月　　14　　日